臺灣臺中地方法院刑事判決　　　　　　　　　　　　九十三年度訴字第一二九號
　　公　訴　人　臺灣臺中地方法院檢察署檢察官
　　被　　　告　乙○○
右列被告因偽造文書案件，經檢察官提起公訴（九十三年度偵字第四八九八號），被
告於準備程序中就被訴事實為有罪之陳述，受命法官於聽取當事人之意見後，本院合
議庭裁定改以簡式審判程序審理，判決如左：
    主  文
乙○○行使偽造私文書，足以生損害於他人，處有期徒刑陸月，如易科罰金，以佰
元折算壹日。扣案「台豐當舖」存單上偽造之「甲○○」署押（指印）壹枚沒收。
    事  實
一、乙○○曾於民國九十一年間，因行竊輕型機車案件，經臺灣高雄地方法院檢察署
    檢察官於九十一年十一月四日，依刑事訴訟法第二百五十三條規定，為職權不起
    訴處分確定。詎乙○○猶不知悛悔警惕，於九十二年七月二十七日凌晨零時許，
    在臺中縣神岡鄉○○路三Ｏ號前，見甲○○所有停放該處之車號ＢＺＸ－６２９
    號重型機車（內有該重型機車行車執照及強制責任保險卡各一張）的機車鑰匙並
    未取下，竟萌生竊取該重型機車再冒名販售圖利之意，意圖為自己不法之所有及
    基於行使偽造私文書的犯意，先徒手竊取該重型機車，得手後經由不知情之陳峰
    銘（綽號小胖）的介紹，得知「台豐當舖」（址設臺中縣豐原市○○路三八四巷
    三號）有接受客戶典當機車，再於同日晚上八時許，至「台豐當舖」，冒用「甲
    ○○」的名義，持前開竊得的重型機車行車執照及強制責任保險卡，及偽造表彰
    「甲○○」前往典當車號ＢＺＸ－６２９號重型機車之私文書的存單（其上偽造
    「甲○○」的署押【指印】一枚），並持以行使向「台豐當舖」不知情的負責人
    陳英桃佯稱自己係「甲○○」本人，欲將前開重型機車以新臺幣（下同）一萬元
    的代價，典當給「台豐當舖」，致陳英桃陷於錯誤，誤認乙○○即係「甲○○」
    本人，而接受其典當，並當場交付一萬元與乙○○，足以生損害於甲○○及陳英
    桃。嗣因甲○○於同年十一月十七日，收受「台豐當舖」寄發之流當通知信函，
    知悉自己業已報案失竊的重型機車在「台豐當舖」內，遂報警處理，經警方將「
    台豐當舖」存單上的指印，送往內政部警政署刑事警察局以指紋電腦比對法、指
    紋特徵點比對法鑑驗結果，發現與該局檔存之乙○○指紋卡的左拇指指紋相符，
    因而循線查悉上情。
二、案經甲○○訴由臺中縣警察局豐原分局報告臺灣臺中地方法院檢察署檢察官偵查
    起訴。
    理  由
一、右揭事實，業據被告乙○○於本院審理時坦承不諱，核與證人甲○○、陳英桃於
    警詢時證述情節及證人陳峰銘於檢察官偵查時證述情節相符。而「台豐當舖」存
    單上的指印，經送往內政部警政署刑事警察局以指紋電腦比對法、指紋特徵點比
    對法鑑驗結果，與該局檔存之被告指紋卡的左拇指指紋相符等情，亦有內政部警
    政署刑事警察局鑑驗書在卷足憑。此外，並有「台豐當舖」存單、流當通知信函
    、臺中縣警察局車輛協尋（尋獲）電腦輸入單、車籍作業系統－查詢認可資料、
    車輛竊盜、車牌失竊資料個別查詢報表－查詢車輛認可資料附卷可稽，堪認被告
    前開自白為真實。本案事證明確，被告犯行洵堪認定。
二、核被告乙○○所為，係犯刑法第三百二十條第一項之普通竊盜罪、同法第二百十
    六條行使第二百十條之偽造私文書罪、同法第三百三十九條第一項之詐欺取財罪
    。被告偽造署押【指印】之行為，為偽造私文書之階段行為，偽造私文書復持以
    行使，其偽造之低度行為，為行使之高度行為所吸收，均不另論罪。所犯前開三
    罪間，有方法結果之牽連關係，為牽連犯，依刑法第五十五條規定，從一重以刑
    法第二百十六條行使第二百十條之偽造私文書罪處斷。被告竊取前開重型機車後
    再行變賣該重型機車的行為，本為自行處分贓物之不罰後行為。然其冒用「甲○
    ○」的名義，持竊得的重型機車行車執照及強制責任保險卡，及偽造表彰「甲○
    ○」前往典當車號ＢＺＸ－６２９號重型機車之私文書的存單，並持以行使向陳
    英桃佯稱自己係「甲○○」本人，欲將前開重型機車以一萬元的代價，典當給「
    台豐當舖」，致陳英桃陷於錯誤，誤認被告即係「甲○○」本人，而接受其典當
    ，並當場交付一萬元與被告之行為，係另行侵害甲○○、陳英桃的法益，與前開
    竊盜行為與自行處分贓物行為，因係侵害甲○○同一個財產法益，故認自行處分
    贓物行為係不罰後行為不同，是此部分行為仍應為刑罰之評價，附此說明。爰審
    酌被告曾於九十一年間，因行竊輕型機車案件，經臺灣高雄地方法院檢察署檢察
    官於九十一年十一月四日，依刑事訴訟法第二百五十三條規定，為職權不起訴處
    分確定等情，有臺灣高等法院被告全國前案紀錄表及臺灣臺中地方法院檢察署刑
    案資料查註紀錄表附卷可稽，堪認被告品行不佳，其事後再犯本案，益見並無悛
    悔向上之心，並斟酌被告年輕力壯，不思以正當途徑掙取財物，竟利用行竊他人
    財物再行冒名變賣圖利之方式獲取金錢，犯罪動機與目的均非良善，惟犯罪所得
    不多，所生危害並非甚鉅，及被告犯後業已坦承犯行之態度等一切情狀，量處如
    主文所示之刑，並諭知易科罰金之折算標準，以示懲儆。扣案「台豐當舖」存單
    上偽造之「甲○○」署押（指印）壹枚，係屬偽造之署押，爰依刑法第二百十九
    條規定宣告沒收。
據上論斷，應依刑事訴訟法第二百七十三條之一第一項、第二百九十九條第一項前段
，刑法第二百十六條、第二百十條、第三百二十條第一項、第三百三十九條第一項、
第五十五條、第四十一條第一項前段、第二百十九條，罰金罰鍰提高標準條例第一條
前段、第二條，判決如主文。
中      華      民      國    九十三    年      九      月    二十九    日
                                    臺灣臺中地方法院刑事第三庭
                                        法  官  陳  得  利
右正本證明與原本無異。
如不服本判決，應於送達後十日內向本院提出上訴狀（須附繕本），上訴於臺灣高等
法院臺中分院。
                                        書記官
中      華      民      國    九十三    年      九      月    二十九    日
附錄本案論罪科刑法條全文
刑法第二百十條：
偽造、變造私文書，足以生損害於公眾或他人者，處五年以下有期徒刑。
刑法第二百十六條：
行使第二百十條至第二百十五條之文書者，依偽造、變造文書或登載不實事項或使登
載不實事項之規定處斷。
刑法第三百二十條第一項
意圖為自己或第三人不法之所有，而竊取他人之動產者，為竊盜罪，處五年以下有期
徒刑、拘役或五百元以下罰金。
刑法第三百三十九條第一項
意圖為自己或第三人不法之所有，以詐術使人將本人或第三人之物交付者，處五年以
下有期徒刑、拘役或科或併科一千元以下罰金。
